【裁判字號】    99,台抗,475
【裁判日期】    990618
【裁判案由】    確定執行費用額聲明異議
【裁判全文】
最高法院民事裁定              九十九年度台抗字第四七五號
抗  告  人  甲 ○ ○
            乙 ○ ○
            丁○○○
            丙 ○ ○
上列抗告人與相對人戊○○間請求確定執行費用額聲明異議事件
，對於中華民國九十九年三月三十一日台灣高等法院裁定（九十
八年度抗字第一七○○號），提起抗告，本院裁定如下：
    主  文
原裁定廢棄。
    理  由
按對於財產權訴訟之第二審判決，如因上訴所得受之利益，不逾
新台幣（下同）一百萬元者，不得上訴，民事訴訟法第四百六十
六條第一項定有明文。該上訴第三審之利益額數，業經司法院於
民國九十一年一月二十九日以命令增至一百五十萬元，並自同年
二月八日起施行。又不得上訴於第三審法院之事件，其第二審法
院所為裁定，不得抗告，固為強制執行法第三十條之一準用民事
訴訟法第四百八十四條第一項所明定。惟前開規定所稱之裁定，
係指屬於本訴訟事件之裁定，其事件不得上訴於第三審，或其他
裁定，其本案訴訟事件不得上訴於第三審者而言（參見本院七十
四年台聲字第三○號判例）。準此，於債權人依強制執行法第二
十九條第一項準用民事訴訟法第九十一條規定，就因強制執行而
支出之費用，得求償於債務人者，向執行法院聲請以「裁定」確
定其執行費用數額之情形，其「本訴訟事件」，應係指本案強制
執行事件而言。本件兩造間請求交還土地及給付訴訟費用等強制
執行事件，業經台灣台北地方法院（下稱執行法院）以九十年度
執字第一三一四四號執行事件（下稱第一三一四四號執行事件）
，執行拆屋還地完畢（金錢債權部分，則核發債權憑證結案）。
而相對人因該強制執行事件所支出之執行費用，經執行法院以九
十五年度執字第五四六五號裁定，確定為抗告人甲○○、乙○○
、丙○○、丁○○○四人，應負擔之執行費用額依序為四十萬一
千零八十三元、四十萬九千四百三十九元、三萬三千四百二十三
元、三萬三千四百二十三元（合計八十七萬七千三百六十八元）
等情，為原法院九十九年二月九日九十八年度抗字第一七○○號
裁定（下稱第一七○○號裁定）所認定。依上開說明，該確定執
行費用裁定之「本訴訟事件」，應係指第一三一四四號執行事件
而言。則判斷對第一七○○號裁定得否再抗告於第三審法院，自
應以第一三一四四號執行事件之執行標的利益為準。乃原法院未
詳予調查審認第一三一四四號執行事件之執行標的利益，是否未
逾一百五十萬元？徒以第一七○○號裁定所確定抗告人四人應負
擔之執行費用總額（僅八十七萬七千三百六十八元），未逾一百
五十萬元為由，遽認抗告人不得對於第一七○○號裁定，提起再
抗告，逕以裁定駁回之，即難認於法無違誤。抗告意旨，指摘原
裁定不當，求予廢棄，非無理由。
據上論結，本件抗告為有理由。依強制執行法第三十條之一，民
事訴訟法第四百九十二條，裁定如主文。
中    華    民    國  九十九  年    六    月   十八   日
                      最高法院民事第三庭
                          審判長法官  蘇  茂  秋
                                法官  陳  碧  玉
                                法官  王  仁  貴
                                法官  張  宗  權
                                法官  高  孟  焄
本件正本證明與原本無異
                                      書  記  官
中    華    民    國  九十九  年    六    月  二十九  日
                                                      v

司法院資訊處製作；財團法人民間司法改革基金會備份。
